【裁判字號】    92,易,244
【裁判日期】    920710
【裁判案由】    傷害等
【裁判全文】
臺灣嘉義地方法院刑事判決                          九十二年度易字第二四四號
    公  訴  人  臺灣嘉義地方法院檢察署檢察官
    被      告  戊○○
                丙○○
                甲○○
                丁○○
右列被告等因傷害等案件，經檢察官提起公訴（九十二年調偵字第二二○號），本院
判決如左：
    主  文
戊○○共同傷害人之身體，處有期徒刑陸月，如易科罰金，以佰元折算壹日。又以
加害生命之事，恐嚇他人致生危害於安全，處有期徒刑月，如易科罰金，以佰元
折算壹日。應執行有期徒刑捌月，如易科罰金，以佰元折算壹日。
丙○○共同傷害人之身體，處有期徒刑陸月，如易科罰金，以佰元折算壹日。
甲○○、丁○○均無罪。
    事  實
一、丁○○（原名周中仁）於民國九十二年三月二日凌晨三時十餘分許，駕駛車牌號
    碼Ｔ六─六七三三號自小客車搭載飲酒之甲○○，行經嘉義市○區○○○路四二
    一巷口時，不慎與丙○○所騎乘車牌號碼ＷＧＧ─六九０號輕機車發生擦撞，丙○○之機車倒地損壞，身體彈離機車，丙○○要求打電話回家，請家人到場處理
    ，丁○○遂指示丙○○路邊有公共電話，丙○○旋即播打其友人戊○○0000
    000000號行動電話求援，丙○○與戊○○竟基於共同傷害之犯意聯絡，推
    由戊○○聯絡另五名姓名不詳具共同傷害犯意聯絡之成年男子，分持鋁、木捧等
    物，駕駛二輛自小客車抵達現場，由丙○○指認丁○○及甲○○，丙○○與該五
    名姓名不詳之成年男子，基於傷害之共同犯意，或持鋁棒、木捧，或徒手，共同
    毆打丁○○及甲○○，致丁○○受有雙側膝部鈍傷、左肘鈍傷之輕傷害；甲○○
    則受有腹腔內出血、大腸破裂、鼻骨骨折等輕傷害。嗣於同日凌晨四時二十八分
    許，丁○○及甲○○送往嘉義市○○路○段五六五號財團法人天主教聖馬爾定醫
    院急診室急救時，戊○○聞訊趕至，竟另行起意，以加害生命之事，同時對甲○○及其父親乙○○（係嘉義市光路里里長）恐嚇稱：誰是里長的兒子，我朋友如
    果有事，就要你們死等語，使甲○○、乙○○心生畏懼，致生危害於生命之安全
    ，乙○○隨即將甲○○辦理轉院至華濟醫院治療。
二、案經丁○○、甲○○及乙○○訴由嘉義市警察局第一分局報請臺灣嘉義地方法院
    檢察署檢察官偵查起訴。
    理  由
壹、有罪部分：
一、訊據被告戊○○固坦承於右揭時地恐嚇甲○○與乙○○之事實不諱，惟矢口否認
    有何傷害犯行，辯稱：丙○○打電話通知伊在民生南路鐵路邊出車禍，被人家打
    ，叫伊過去了解一下，伊當時在公司喝酒，有搭計程車過去，去時他們已送去醫
    院，伊並未告知他人云云；被告丙○○辯稱：伊未叫人打甲○○及丁○○，伊自
    己也沒打云云。本院經查：
（一）被告丙○○與五名不詳姓名之成年男子，或持鋁棒、木棒，或徒手，共同毆打
      告訴人丁○○及甲○○，致丁○○及甲○○分別受有事實欄之輕傷害之事實，
      業據告訴人丁○○及甲○○指訴綦詳，復有診斷證明書二份附卷可稽（見警卷
      第三十六、第三十七頁）。
（二）告訴人丁○○與甲○○受傷後，送往財團法人天主教聖馬爾定醫院急救，被告
      戊○○與三名不詳真實姓名男子至聖馬爾定醫院急診室，被告戊○○單獨向告
      訴人甲○○與乙○○恐嚇，使其二人心生畏懼，致生危害安全等情，業據告訴
      人甲○○與乙○○指訴不移，核與證人丁○○供述之情節相符，並有照片八幀
      附卷可參（見警卷第三十頁至三三頁）。
（三）被告丙○○與告訴人丁○○、甲○○發生車禍後，於九十二年三月二日凌晨三
      時二十一分及三時二十一分十五秒許，由被告丙○○以嘉義市○○○路五二八
      號前編號0000000號公用電話，撥打被告戊○○000000000號
      行動電話等情，業據被告丙○○與戊○○供承不諱，並有中華電信嘉義營運處
      傳真通聯一份附卷可稽（見警卷第二八頁）。
（四）被告丙○○既僅於九十二年三月二日凌晨三時許撥打電話予被告戊○○，且未
      離開現場，隨即有不詳姓名之成年男子五人，分持鋁棒、木棒，搭乘二輛自小
      客車抵達現場，由被告丙○○指認告訴人丁○○與甲○○二人，被告丙○○旋
      與該五名不詳姓名成年男子共同毆打告訴人丁○○與甲○○成傷，隨後被告戊○○並趕至醫院恐嚇乙○○、甲○○父子。足證，被告丙○○打電話向被告戊○○求援，被告丙○○與戊○○即基於共同傷害之犯意聯絡，推由被告戊○○
      聯絡另五名姓名不詳具共同傷害犯意聯絡之成年男子，分持鋁、木捧等物抵達
      現場，由被告丙○○指認告訴人丁○○及甲○○，被告丙○○與該五名姓名不
      詳之成年男子即共同傷害告訴人丁○○與甲○○無誤。
（五）綜上所述，被告戊○○、丙○○所辯，無非事後卸責之詞，均無足取，本件事
      證明確，被告戊○○、丙○○之犯行，均堪予認定。
二、核被告戊○○所為，係犯刑法第二百七十七條第一項之傷害及第三百零五條之恐
    嚇危害安全罪。被告丙○○所為，則係犯刑法第二百七十七條第一項之傷害罪。
    被告戊○○、丙○○與另五名不詳姓名成年男子間，就傷害犯行，有犯意聯絡、
    行為分擔，均為共同正犯。被告戊○○、丙○○以一行為同時傷害告訴人丁○○
    、甲○○；被告戊○○以一行為同時恐嚇告訴人甲○○、乙○○，致甲○○、乙○○心生畏懼，致生危害於生命之安全，均係一行為觸犯數罪名，為想像競合犯
    ，應依刑法第五十五條規定從一重罪處斷。被告戊○○所犯上開傷害、恐嚇危害
    安全二罪間，犯意各別，罪名互異，應分論併罰。爰審酌被告戊○○、丙○○之
    品行、犯罪之動機、目的、手段、行為時所受之刺激、犯罪所生之危害、犯後之
    態度及尚未與告訴人和解等一切情狀，分別量處如主文所示之刑，就被告戊○○
    定其應執行刑，並就被告戊○○、丙○○均諭知易科罰金之折算標準，以示懲儆
    。
貳、無罪部分：
一、公訴意旨另以：被告丁○○及甲○○於九十二年三月二日凌晨三時十餘分許，共
    同駕駛車號Ｔ六－六七三三號自小客車行經嘉義市○區○○○路四二一巷口時，
    不慎與丙○○所騎乘ＷＧＧ－六九０號輕機車發生擦撞後，丁○○及甲○○竟基
    於傷害之共同犯意，共同出手毆打丙○○，致呂某頭部多處挫傷、頭痛頭暈、有
    嘔吐現象。因認被告丁○○與甲○○共同犯刑法第二百七十七條第一項之傷害罪
    。
二、按犯罪事實應依證據認定之，無證據不得推定其犯罪事實；又不能證明被告犯罪
    者，應諭知無罪之判決，刑事訴訟法第一百五十四條、第三百零一條第一項前段
    分別定有明文。再按事實之認定，應憑證據，如未能發現相當證據，或證據不足
    以證明，自不能以推測或擬制之方法以為裁判基礎；又認定不利被告之事實，須
    依積極證據，苟積極證據不足為不利於被告事實之認定時，即應為有利於被告之
    認定，更不必有何有利之證據（最高法院三十年上字第八一六號、四十年臺上字
    第八六號判例參照）。
三、公訴人認被告丁○○與甲○○涉犯傷害罪嫌，無非係以告訴人丙○○之指訴及診
    斷證明書為據。
四、訊據被告丁○○與甲○○二人均堅決否認有毆打丙○○之犯行，被告丁○○辯稱
    ：車子擦撞後，伊下車問告訴人丙○○是否送醫，他說不必，他眼鏡及鞋子飛出
    去，叫伊幫他找，伊見告訴人有喝酒要叫警察來處理，他說不要，他要打電話叫
    家人處理，伊說對面有公共電話，如果伊打告訴人，豈會讓他打電話等語，被告
    甲○○辯稱：伊未打告訴人丙○○，伊下車問告訴人，他說沒怎樣，要去打電話
    ，伊就上車了等語。本院經查：
（一）告訴人丙○○於本院審理時先供稱：「（車禍肇事後，甲○○及丁○○如何毆
      打你？）車禍後我人就飛出去，我臉朝下，被用腳踢及手打，我不知何人打的
      」，再改稱：「（你到底被何人打？）現場有五人打我，我只知有人用腳跩我
      背部。」（見本院九十二年六月二十六日審判筆錄）。足證，告訴人丙○○機
      車與被告丁○○駕駛之自小客車擦撞後，身體彈離機車，臉朝下，不知遭何人
      毆打，則告訴人又如何確定遭五人毆打？告訴人之指訴顯有瑕疵。
（二）再告訴人丙○○又供稱：「（你被打傷勢如何？）現場五人打我，我頭很痛，
      後腦中央有被踢，背部及右肩也被打。等我坐起就沒被打了。」（見本院九十
      二年六月二十六日審判筆錄）。然告訴人於九十二年三月二日下午七時至嘉義
      醫院就診，嗣於九十二年三月五日依據九十二年三月二日求診資料填寫傷害診
      斷書，告訴人右眼上方多處挫傷、邊緣不清、頭痛暈且有嘔吐現象，四肢多處
      挫傷，除了紅外，並無明顯邊緣，右小腿前方挫擦傷一．五Ｘ一．五公分，腫
      約五公分，後腦中央、背部及右肩均無任何傷痕，而致傷之原因及其兇器種類
      欄載明為「拳頭」，此有診斷書一份附於警卷可參。足證，告訴人丙○○指訴
      後腦中央有被踢，背部及右肩也被打云云，顯非真實。
（三）告訴人丙○○供承：「（肇事後你請江、周二人不要報警否？）他們問我要如
      何處理，我說不要報警，他們就讓我打電話並說前面有公共電話，我本來要打
      回家，因家裡電話拿起來，我就打給戊○○」、「（江、周二人有要求你要賠
      償多少？）沒說多少錢，我說讓我叫家人來看如何處理」、「（打電話之前被
      打否？）是」、「（打電話之前與江、周二人發生口角否？）不是，丁○○有
      幫我把眼鏡、鞋子撿回，是我打完電話我回去原位後，甲○○又要再打我，被
      另二人拉開」、「（撞了後丁○○有無幫你找眼鏡、鞋子？）有，他剛開始要
      扶我起來，我說身體很痛，叫他幫我找眼鏡、鞋子」、「（丁○○有無問你是
      否要去醫院？）他沒說，他只說要如何處理，是否要報警，我說不要。」、「
      （你的行動電話丟掉，丁○○說前面有公共電話叫你去打否？）是」、「（甲○○下車後有無說何話？）我打完電話回來，他說我講話很兇，他過來要打我
      ，沒打到，因為旁邊人拉開」、「（丁○○有無作勢要打你？）沒有」、「（
      丁○○提議要報警是你被毆打後否？）是」（見本院九十二年六月二十六日審
      判筆錄）。設若被告丁○○與甲○○於發生車禍後，即共同毆打告訴人丙○○
      成傷後，豈會提議報警處理？被告丁○○又豈會幫忙告訴人丙○○找眼鏡及鞋
      子？並指示告訴人丙○○公共電話亭，讓告訴人一人打電話通知家人？告訴人
      丙○○之指訴顯與社會常情不符，不足採信。
（四）此外，復查無其他積極證據足資證明被告丁○○與甲○○確有本件公訴意旨所
      指傷害犯行，揆諸首開說明，自應為無罪之諭知。
據上論斷，應依刑事訴訟法第二百九十九條第一項前段、第三百零一條第一項，刑法
第二十八條、第二百七十七條第一項、第三百零五條、第五十五條、第五十一條第五
款、第四十一條、罰金罰鍰提高標準條例第一條前段、第二條，判決如主文。
本案經檢察官陳鈴香到庭執行職務。
中      華      民      國    九十二    年      七      月      十      日
                                      臺灣嘉義地方法院刑事第二庭
                                          法  官   柯  月  美
右正本證明與原本無異。
如不服本判決，應於判決送達後十日內向本院提出上訴狀( 應附繕本 )。
中      華      民      國    九十二    年      七      月      十      日
                                          書記官   侯  麗  茹
附錄論罪法條：
刑法第二百七十七條第一條：
傷害人之身體或健康者，處三年以下有期徒刑，拘役或一千元以下罰金。
刑法第三百零五條：
以加害生命、身體、自由、名譽、財產之事，恐嚇他人致生危害於安全者，處二年以
下有期徒刑、拘役或三百元以下罰金。


司法院資訊處製作；財團法人民間司法改革基金會備份。
